# 几个负债科目的转换

提问人：RSM@zyl 时间：2022-12-24 12:32:06
陈老师中午好，想咨询您：公司是做快消品的，通过经销模式进行线下销售。经销商在公司拿货的时候可以取得一个折扣额度，该折扣额度可以用来抵扣下次拿货的货款。
您在这个帖子可可 变对 价和价和 应 付客付客 户对 价的区价的区 别 https://bbs.esnai.com/thread-5471458-1-1.html 中针对这事项进行解答，我有个困惑的地方：
经销商在正常与公司合作的时候，该折扣额度只能用以抵下一期货款，但在终止合作的时候，没使用完的折扣额度，公司是需要按等金额退还给经销商的。我的疑惑点在于，何时确认其他应付款？
①正常合作的时候，确认其他流动负债/预计负债/合同负债等，待取得终止合作的明确信息时，将其转为其他应付款。
②视为公司压了经销商的货款，从正常合作正常拿货的时候就应该确认其他应付款。
我认为，正常合作与终止合作不能区分来看，终止合作需要退款这个行为已经决定了这个负债的特点，从始至终用其他应付款来进行列报较为合适。怎么判断该事项呢？希望陈老师能解答！！

回答人：chenyiwei
终止合作时是特殊情况，应当以正常情况下的结算模式来确定该项负债的确认和列报原则。只有当不再合作，确定需退款时，才转为确定金额的其他应付款。